臺灣桃園地方法院小額民事判決　　110年度壢保險小字第352號
原　　　告　新光產物保險股份有限公司

法定代理人　吳昕紘　
訴訟代理人　鍾焜泰　
被　　　告　江叡霖　
上列當事人間請求損害賠償事件，本院於民國110 年10月26日言
詞辯論終結，判決如下：
    主    文
被告應給付原告新臺幣18,163元，及自民國110 年5 月8 日起至
清償日止，按週年利率百分之五計算之利息。
訴訟費用新臺幣1,000 元由被告負擔。
本判決得假執行。
    理由要領
一、本件除下列理由要領外，依民事訴訟法第436 條之18第1 項
    規定，僅記載主文，其餘省略。
二、按因故意或過失，不法侵害他人之權利者，負損害賠償責任
    ；汽車、機車或其他非依軌道行駛之動力車輛，在使用中加
    損害於他人者，駕駛人應賠償因此所生之損害，民法第184
    條第1 項前段、第191 條之2 前段定有明文。汽車行駛時，
    駕駛人應注意車前狀況及兩車並行之間隔，並隨時採取必要
    之安全措施。槽化線，用以引導車輛駕駛人循指示之路線行
    駛，並禁止跨越。劃設於交岔路口、立體交岔之匝道口或其
    他特殊地點。道路交通規則第94條第3 項前段、交通標誌標
    線號誌設置規則第171 條第1 項亦有規定。
三、就本件車禍發生之過程，經本院當庭勘驗臺北市政府警察局
    信封袋內光碟中堤頂樂一資料夾內A 車車載（前）1 檔案，
    該檔案為車牌號碼000-0000號營業小客車（下稱被告車輛）
    行車紀錄器拍攝畫面，勘驗結果如下：畫面時間顯示為2019
    /11/25，20：25：38至53秒：被告車輛直行於堤頂大道外快
    車道，至白色槽化線處，被告車輛開始跨越槽化線向右偏行
    駛入堤頂大道內慢車道，適有一台灰色自用小客車（下稱系
    爭車輛）自堤頂大道外慢車道駛入堤頂大道內慢車道，兩車
    發生擦撞。
四、依上開勘驗結果、道路交通事故調查表、現場圖、車禍現場
    照片等證，相互勾稽以觀，可知被告為行駛於堤頂大道外快
    車道之車輛，系爭車輛則為行駛於堤頂大道外慢車道之車輛
    。而被告本應依循標線指示行駛，行經劃設白色槽化線處，
    卻未依上開規定逕行駛入禁止跨越之堤頂大道內慢車道，且
    未注意自堤頂大道外慢車道變換至該處內慢車道之系爭車輛
    ，採取必要之安全措施，復依當時情形並無不能注意之情事
    ，被告卻疏未注意及此，肇致本件車禍事故，自有過失甚明
    。是被告既有上開過失行為，且該等過失行為與系爭車輛車
    損間有相當因果關係，被告自應負侵權行為損害賠償之責。
    被告雖辯稱系爭車輛肇事逃逸，原告並無代位求償權，且系
    爭車輛未打方向燈，又未應依道路交通安全規則第102 條第
    1 項第3 款禮讓被告先行，應由系爭車輛負全責云云。惟本
    院核閱卷內跡證，均查無系爭車輛有肇事逃逸之情事，且道
    路交通安全規則第102 條第1 項第3 款係規定汽車行駛至交
    岔路口時，行進之輪序，而被告係自槽化線處駛入禁止跨越
    之車道，與前揭規定要件自不相符，所辯容有誤會。又系爭
    車輛於堤頂大道外慢車道變換至內慢車道，該處並無禁止變
    換車道之標示，其依法本享有優先路權，對於違規駛入前開
    內慢車道之被告，亦無防免義務，故系爭車輛縱有未打方向
    燈之違規，與本件事故之肇因亦無關聯。被告復未提出其他
    證據以實其說，所辯洵無足採。
五、負損害賠償責任者，除法律另有規定或契約另有訂定外，應
    回復他方損害發生前之原狀；因回復原狀而應給付金錢者，
    自損害發生時起，加給利息；第1 項情形，債權人得請求支
    付回復原狀所必要之費用，以代回復原狀，民法第213 條定
    有明文。又物被毀損時，被害人除得依民法第196 條請求賠
    償外，並不排除民法第213 條至第215 條之適用。依民法第
    196 條請求賠償物被毀損所減少之價額，得以修復費用為估
    定之標準，但以必要者為限（例如︰修理材料以新品換舊品
    ，應予折舊），最高法院77年度第9 次民事庭會議決議（一
    ）可資參照。又被保險人因保險人應負保險責任之損失發生
    ，而對於第三人有損失賠償請求權者，保險人得於給付賠償
    金額後，代位行使被保險人對於第三人之請求權；但其所請
    求之數額，以不逾賠償金額為限，保險法第53條第1 項亦有
    明文。是原告保車之修理以新零件更換被毀損之舊零件，則
    以修理費作為損害賠償之依據時，自應將零件折舊部分予以
    扣除。依行政院所頒固定資產耐用年數表及固定資產折舊率
    之規定，非運輸業用客車之耐用年數為5 年，依定率遞減法
    每年折舊1000分之369 ，其最後1 年之折舊額，加歷年折舊
    累計額，其總和不得超過該資產成本原額之10分之9 ，另依
    營利事業所得稅查核準則第95條第6 項規定「固定資產提列
    折舊採用平均法、定率遞減法或年數合計法者，以一年為計
    算單位；其使用期間未滿一年者，按實際使用之月數相當於
    全年之比例計算之；不滿一月者，以月計」。系爭車輛自出
    廠日民國108 年2 月，迄本件車禍發生時即108 年11月25日
    ，已使用10月，則零件新臺幣（下同）1,170 元扣除折舊後
    之修復費用估定為810 元（計算式詳如附表），則原告得請
    求被告賠償之金額為折舊後零件810 元加計工資17,353元，
    合計為18,163元。
中    華    民    國   110    年    11    月    25    日
                  中壢簡易庭      法  官  江碧珊
以上為正本係照原本作成。
如不服本判決，須以違背法令為理由，於判決送達後二十日內向
本庭（桃園市○○區○○路0 段000 號）提出上訴狀。（須按他
造當事人之人數附繕本）。如委任律師提起上訴者，應一併繳納
上訴審裁判費。
中    華    民    國   110    年    11    月    25    日
                                  書記官  張育誠
　
附表
-----
折舊時間           金額
第1年折舊值        1,170×0.369×(10/12)=360
第1年折舊後價值    1,170-360=810